# 经销商返利问题

提问人：elrondzz 时间：2020-08-11 10:25:20
陈版主，我们有个IPO客户在拼多多上面卖消毒类产品，上半年结束后，拼多多为了激励商铺根据上半年销售产品数量，给与了一次性现金补贴，返利计算可以追溯到每个销售订单上面，返到被审单位拼多多账号上面。我的疑问是这块现金补贴是放其他业务收入更恰当，还是并到主营业务收入更恰当？
如果并到主营业务收入对应的产品中，我理解会不会虚高了这个产品的毛利，毕竟这个是临时性的，不是一惯性的政策。另外，如果并到产品中，其实销售主体是不一样的，产品的销售对象是个人，拼多多现金补贴是拼多多提供的。 是不是放到其他业务收入更为恰当呢？
感谢陈版主。

回答人：chenyiwei
这个问题取决于拼多多在这个交易中是代理人（仅提供平台服务）还是主要责任人（相当于该产品的买方）。折与本企业采用总额法还是净额法核算也相关。
如果拼多多属于代理人的，则本企业的客户是最终消费者，拼多多给予的现金属于其他业务收入或者营业外收入。
如果拼多多属于主要责任人的，则拼多多直接是本企业的客户，其根据每一笔订单给予的返现作为对各该订单销售价格的调整，调整主营业务收入。